臺灣高雄地方法院刑事判決
111年度審原易字第9號
公  訴  人  臺灣高雄地方檢察署檢察官
被      告  王瑋德


指定辯護人  本院公設辯護人蘇鴻吉 
上列被告因竊盜案件，經檢察官提起公訴（111年度偵字第7829
號），因被告就被訴事實為有罪之陳述，經本院告知簡式審判程
序之旨，並聽取被告與公訴人之意見後，裁定依簡式審判程序審
理，判決如下：
    主  文
王瑋德犯踰越安全設備竊盜罪，處有期徒刑柒月。未扣案之犯罪
所得電纜線壹仟貳佰公尺沒收，於全部或一部不能沒收或不宜執
行沒收時，追徵其價額。又犯踰越安全設備竊盜罪，處有期徒刑
柒月。未扣案之犯罪所得冷氣電源銅線長:肆佰米、寬:捌釐米沒
收，於全部或一部不能沒收或不宜執行沒收時，追徵其價額。應
執行有期徒刑拾月。
    事  實
一、王瑋德意圖為自己不法之所有，基於竊盜之犯意，分別為下
    列行為：
  ㈠於民國110年12月28日晚間11時許，騎乘車牌號碼000-0000號
    普通重型機車（車主：李盈慧），前往高雄市三多一路衛武
    營公園停車場停車後，步行至鑫龍騰開發股份有限公司（起
    訴書誤載為龍騰建設股份有限公司）位於高雄市○○區○○○路0
    00號旁之「中正O8」建案工地，自圍籬下方縫隙鑽入工地，
    再徒手竊取電纜線長約1200公尺（重約10幾公斤，不含電線
    外皮，價值約新臺幣【下同】100,000元）得手，嗣於翌日
    （29日）凌晨3時54分許，騎乘上開機車載運竊得之電纜線
    離去。嗣經該工地機電主任曾建達發現遭竊而報警處理，為
    警調閱監視錄影器畫面始查悉上情。
　㈡於111年1月18日晚間11時6分許，騎乘前揭機車停放在衛武營
    公園停車場後，步行至上開工地，自圍籬下方縫隙鑽入工地
    ，再徒手竊取承包商益永公司所有放在該處之冷氣電源銅線
    長:400米、寬8釐米（重約10幾公斤、不含電線外皮，價值
    約25,000元），嗣於翌日（19日）凌晨3時9分許，騎乘上開
    機車載運竊得之電源線離去。嗣經該工地機電主任曾建達發
    現遭竊而報警處理，為警調閱監視錄影器畫面始查悉上情。
    　
二、案經告訴代理人曾建達訴由高雄市政府警察局苓雅分局報告
    臺灣高雄地方檢察署檢察官偵查後起訴。
    理  由
一、程序方面：
    本件被告王瑋德所犯均係死刑、無期徒刑、最輕本刑為3年
    以上有期徒刑以外之罪，其於準備程序進行中，就被訴事實
    為有罪之陳述，經本院告知簡式審判程序之旨，並聽取當事
    人之意見後，認無不得或不宜改依簡式審判程序進行之情形
    ，爰依刑事訴訟法第273條之1第1項規定，裁定本件進行簡
    式審判程序。又本件卷內之證據資料，依同法第273條之2 
    規定，不受同法第159條第1項關於傳聞法則規定之限制，依
    法均有證據能力，合先敘明。
二、認定犯罪事實所憑之證據及其理由：
    上開犯罪事實，業據被告坦承不諱，核與證人即告訴代理人
    曾建達、證人林煜閎證述相符，並有借車憑證、監視錄影器
    光碟、監視錄影畫面及現場照片在卷可稽，足認被告前揭任
    意性自白，與事實相符，堪予採信。從而，本案事證明確，
    被告上開犯行，均堪認定，應依法論科。
三、論罪科刑：
　㈠法律說明：
    按刑法第321條第1項第2款所稱之「其他安全設備」，係指
    門扇、牆垣以外，依通常觀念足認用於防盜之一切設備而言
    。至圍籬本係因防閑而設，自屬安全設備之一種，究與牆垣
    係用土磚作成之性質有間。又刑法第321條第1項第2款所謂
    「毀」係指毀損，稱「越」則指踰越或超越，祇要踰越或超
    越門窗、牆垣或安全設備之行為，使該門窗、牆垣或安全設
    備喪失防閑作用，即該當於前揭規定之要件。查本件被告係
    自上開工地圍籬下方縫隙進入工地內行竊，其行為已使該設
    施喪失防閑作用，依前揭說明，自該當踰越踰越安全設備之
    加重要件。
  ㈡罪名及罪數：
  ⒈核被告所為，均係犯刑法第321條第1項第2 款之踰越安全設
    備竊盜罪。
　⒉被告所犯上開2罪，犯意各別，行為互殊，應分論併罰。
　⒊至公訴意旨雖以被告於受徒刑之執行完畢後，5年內故意再犯
    本件有期徒刑以上之罪，為累犯等語。然檢察官未具體指出
    被告前案紀錄表以外之證明方法證明被告構成累犯之事實及
    其應加重其刑之事項（如被告之特別惡性及對刑罰反應力薄
    弱等節），難謂已盡其實質舉證責任，依最高法院刑事大法
    庭110年度台上大字第5660號裁定意旨，本院毋庸依職權調
    查並為相關之認定，爰不依累犯規定加重其刑，本院認被告
    此部分前科素行僅須依刑法第57條第5款規定「犯罪行為人
    之品行」規定於量刑時予以審酌即可，附此敘明。
　㈢刑罰裁量：
    爰以行為人之責任為基礎，審酌被告非無謀生能力，竟不思
    以正途獲取所需，貪圖自身利益，任意竊取他人財物，顯然
    欠缺尊重他人財產法益之觀念，所為實有不該，惟念其犯後
    坦承犯行，態度尚可，再審酌被告前於108至109年間因多次
    竊盜案件，經法院判處徒刑確定，及有徒刑執行完畢紀錄之
    前科素行（詳卷附臺灣高等法院被告前案紀錄表)，兼衡其
    教育程度、經濟（涉個人隱私，詳卷），暨其各次犯行之手
    段、所造成損害並考量被告迄至本案審理終結前均未能與告
    訴人達成和解或賠償其所受之損害等一切情狀，分別量處如
    主文所示之刑。又考量被告於本案所犯2罪時間相距不久、
    罪質相同、犯罪動機具有內在關連、對法益侵害之加重效應
    等節，依比例原則、平等原則、責罰相當原則、重複評價禁
    止原則加以整體評價，定其應執行之刑如主文所示。
四、沒收部分：
  ㈠本件被告之犯罪所得即各次犯行所竊得之財物，均未經扣案
    ，且卷內無被告已實際返還或賠償之事證，被告雖供稱各經
    其變賣各得款新臺幣3000多元等語(見偵字卷第31至33頁)，
    然未提出證據以實其說，為避免被告拖詞規避刑法沒收之相
    關規定而保有犯罪所得，自仍均應依刑法第38條之1第1項、
    第3項規定宣告沒收之，並諭知於全部或一部不能沒收或不
    宜執行沒收時，追徵其價額。
　㈡末以，本案既宣告多數沒收，應依刑法第40條之2第1項規定
    併執行之。
據上論斷，應依刑事訴訟法第273條之1第1項、第299條第1項前
段，判決如主文。
本案經檢察官詹美鈴提起公訴，檢察官呂乾坤到庭執行職務。
中　　華　　民　　國　　111 　年　　7 　　月　　26　　日
                  刑事第五庭  法  官    陳銘珠
以上正本證明與原本無異。
如不服本判決應於收受送達後20日內向本院提出上訴書狀，並應
敘述具體理由；如未敘述上訴理由者，應於上訴期間屆滿後20日
內向本院補提理由書（均須按他造當事人之人數附繕本）「切勿
逕送上級法院」。
因疫情而遲誤不變期間，得向法院聲請回復原狀。
中　　華　　民　　國　　111 　年　　7 　　月　　26　　日
                              書記官    沈佳螢
附錄本案論罪科刑法條：
《中華民國刑法第321條》
犯前條第一項、第二項之罪而有下列情形之一者，處六月以上五
年以下有期徒刑，得併科五十萬元以下罰金：
一、侵入住宅或有人居住之建築物、船艦或隱匿其內而犯之。
二、毀越門窗、牆垣或其他安全設備而犯之。
三、攜帶兇器而犯之。
四、結夥三人以上而犯之。
五、乘火災、水災或其他災害之際而犯之。
六、在車站、港埠、航空站或其他供水、陸、空公眾運輸之舟、
    車、航空機內而犯之。
前項之未遂犯罰之。